【裁判字號】    92,訴,1093
【裁判日期】    921128
【裁判案由】    營業稅
【裁判全文】
高雄高等行政法院裁定                            九十二年度訴字第一○九三號
    原      告  甲○○○○○○.
    訴訟代理人  莊昆德
    被      告  財政部高雄市國稅局
    代  表  人  乙○○局長
右當事人間因營業稅事件，原告不服財政部中華民國八十九年八月五日台財訴字第○
八九○○四一三八六號訴願決定，提起行政訴訟。本院裁定如左：
    主  文
原告之訴駁回。
訴訟費用由原告負擔。
    理  由
一、按「訴願之提起，應自行政處分達到或公告期滿之次日起三十日內為之。」「訴
    願事件有左列各款情形之一者，應為不受理之決定：．．．二、提起訴願逾法定
    期間或未於第五十七條但書所定期間內補送訴願書者。」「本法修正施行前，尚
    未終結之訴願事件，其以後之訴願程序，依修正之本法規定終結之。」分別為訴
    願法第十四條第一項、第七十七條第二款及第九十九條第一項所明定。又提起撤
    銷訴訟以已經合法訴願為前提，否則為起訴不合程式，行政法院應以裁定駁回之
    ，亦為行政訴訟法第四條第一項及第一百零七條第一項第十款所規定。
二、本件原告自民國（下同）八十六年十一月七日起至八十七年五月四日止，經營餐
    飲業計有銷售額新台幣（下同）九、八○九、○九六元，未依規定開立統一發票
    ，致逃漏營業稅四九○、四五五元，案經高雄市政府警察局查獲，移由原處分機
    關即高雄市稅捐稽徵處審理結果，除核定補徵營業稅四九○、四五五元外，並裁
    處罰鍰二、一一六、○○○元。原告不服，申經復查，未獲變更，復向高雄市政
    府提起訴願，經其訴願決定將原處分撤銷，著由原處分機關另為適法之處分。嗣
    原處分機關高雄市稅捐稽徵處重核復查決定仍維持原核定（八十八年八月二十日
    高市稽法字第六二八一九號），該重核復查決定並於八十八年九月二日送達於原
    告，此有原告蓋章收受之被告復查決定書郵件收件回執附於原處分卷可稽。又原
    告設址於高雄市，依訴願法第十六條第一項及訴願扣除在途期間表規定，應扣除
    在途期間五日，核計其提起訴願之三十日不變期間，自八十八年九月三日起算，
    應於八十八年十月七日（星期四）已屆滿。然原告遲至八十九年五月二日始向財
    政部提起訴願（自八十八年七月一日起營業稅改制為國稅後，財政部為訴願機關
    ），有財政部收文日期戳附於訴願卷可按，故原告提起訴願已逾上開法定不變期
    間，揆諸首開說明，自為法所不許。訴願決定以其訴願已逾法定不變期間，而予
    不受理，依法洵無不合。原告復對之提起行政訴訟，即屬不備起訴要件，自為法
    所不許，應予駁回。又原告之訴，既經本院依程序駁回，其實體之主張，自無庸
    再予斟酌，併此說明。
三、據上論結，本件原告之訴為不合法，依行政訴訟法第一百零七條第一項第十款、
    第一百零四條、民事訴訟法第九十五條、第七十八條，裁定如主文。
中      華      民      國    九十二    年    十一      月    二十八    日
                              高雄高等行政法院第四庭
                                          審判長法官  高秀真
                                          法      官  簡慧娟
                                          法      官  邱政強
右為正本係照原本作成。
如不服本裁定，應於裁定送達後十日內以書狀敘明理由，經本院向最高行政法院提出
抗告（須按對造人數附具繕本）；並應預繳送達用掛號郵票六份（每份三十四元）。
中      華      民      國    九十二    年      十一    月    二十八    日
                                          法院書記官  涂瓔純


司法院資訊處製作；財團法人民間司法改革基金會備份。
